【裁判字號】    97,簡上,887
【裁判日期】    971224
【裁判案由】    違反保護令
【裁判全文】
臺灣桃園地方法院刑事判決             97年度簡上字第887號
上  訴  人
即  被  告  甲○○
上列上訴人即被告因違反保護令案件，不服本院於中華民國97年
9 月29日所為之97年度桃簡字第2733號第一審簡易判決（聲請案
號：臺灣桃園地方法院檢察署97年度偵字第18347 號），提起上
訴，本院管轄之第二審合議庭判決如下：
    主  文
上訴駁回。
    事  實
一、甲○○與丙○○係夫妻，2 人間具有家庭暴力防治法第3 條
    第1 款所定之家庭成員關係。甲○○前經本院家事法庭於民
    國97年4 月25日依家庭暴力防治法第14條第1 項第1 、2 、
    3 、4 、6 、10款之規定，以97年度家護字第168 號民事通
    常保護令裁定，令其：不得對丙○○及其子女邱冠維、邱冠
    瑾實施身體或精神上不法侵害之行為；不得直接或間接對於
    丙○○及其子女邱冠維、邱冠瑾為騷擾之行為；應在97年5
    月10日前遷出丙○○住居所（地址：桃園縣八德市○○街33
    7 號），並將全部鑰匙交付丙○○；應遠離丙○○前開住居
    所，其子女邱冠維、邱冠瑾就讀之大忠國小（地址：桃園縣
    八德市○○街18號）及國際兒童村安親班（地址：桃園縣八
    德市○○街68號）各至少100 公尺等。詎甲○○於收受上開
    民事通常保護令裁定後，於上開保護令有效期間內之97年8
    月14日晚間10時20分許，以前往丙○○住處拿取衣物名義，
    要求桃園縣政府警察局八德分局四維派出所警員陪同前往上
    址，嗣於同日晚間10時41分許，在該派出所員警抵達上址前
    ，甲○○竟基於違反保護令之犯意，先在丙○○住處前，按
    壓丙○○大門電鈴，待丙○○開啟大門後，甲○○表示稱：
    「這是伊的房子，妳憑什麼鳩佔鵲巢？」等言語，直接對丙
    ○○造成騷擾，而有違反前述民事通常保護令裁定之情形。
    嗣於同日晚間10時43分許，前開派出所員警到場後，經丙○
    ○提出上開民事保護令，並表示被告甫有騷擾之行為，乃將
    甲○○當場逮捕。
二、案經桃園縣政府警察局八德分局報請臺灣桃園地方法院檢察
    署檢察官偵查後聲請以簡易判決處刑。
    理  由
一、訊據被告甲○○固供認有於前揭時、地，至丙○○及其子女
    邱冠維、邱冠瑾位於桃園縣八德市○○街337 號之住居所，
    並按門鈴，惟矢口否認有何違反保護令之行為，辯稱：伊於
    當日有打電話給四維派出所值班員警，約定10點40分到上開
    地點拿伊的短褲及拿零用錢給小孩。伊於10時41分許按門鈴
    時，員警已經就在對面馬路，而丙○○開門，看到伊後，就
    關門了，伊與丙○○並沒有任何交談，後來警員就來了云云
    （見審卷第17頁）。經查：
（一）被告甲○○確有於97年5 月5 日收受前開記載有犯罪事實
      欄所載內容之民事通常保護令之裁定，嗣於97年8 月14日
      22時20分許，先以前往丙○○住處拿取衣物名義，電請桃
      園縣政府警察局八德分局四維派出所警員於同日晚間22時
      10分許陪同前往上址，而被告甲○○於97年8 月14日晚間
      10時41分許，前往被害人丙○○位於桃園縣八德市○○街
      337 號住處並按門鈴之事實，業據被告供承不諱，並據證
      人丙○○於警詢及本院審理中之證述明確，復有前開民事
      通常保護令裁定影本1 份、監視器翻拍照片6 張附卷可稽
      ，應堪認定。
（二）被告雖以前詞置辯。然查，證人丙○○於警詢及本院審理
      時均證稱：被告甲○○於97年8 月14日晚間10時41分許，
      在伊上揭住居所按電鈴，被告在對講機中表示有兩個警察
      在樓下，伊才下去，但門一開發現只有被告一人，被告對
      伊稱這是他的房子，伊憑什麼鳩佔鵲巢？並說要拿小孩子
      南山人壽的保單要去借款，伊很害怕就趕快把門關上等語
      （見審卷第35頁）。本院審酌：(1)證人丙○○於本院審理
      時之證述，業經本院命具結，以擔保其證言之可信性，並
      由兩造交互詰問，結果其證述並無瑕疵可指，且經直接審
      理之結果，觀其作證之整體過程，佐以其他卷證資料，已
      使本院確信其證言為真正，證人陳順福之證詞具有相當高
      之可信性。(2)被告雖辯稱按門鈴後並無與丙○○交談云云
      。惟被告既然已經至丙○○住處並按電鈴，在丙○○前來
      應門時，衡情被告應會與丙○○對話。是被告此部分之辯
      解，顯與常情有悖，尚難憑採。(3)又被告雖辯稱當時警察
      已經在房子對面云云。惟查，姑不論被告是否有警員陪同
      前往，然其對丙○○既稱：「這是伊的房子，妳憑什麼鳩
      佔鵲巢？」等語，顯然已構成騷擾之行為，是被告此部分
      之辯解，尚難作為有利於被告之認定。(4)再者，證人即前
      往丙○○住處之員警乙○○到庭證稱：在伊到達丙○○住
      處前，被告已經先到，被告並無會同或等待我們員警到達
      後在一同前往丙○○住處等語（見審卷第36頁以下），此
      核與丙○○住處門口監視錄影機翻拍照片顯示（見偵卷第
      31頁以下）被告約於22時41分時到達現場，42分時許按門
      鈴，員警係43分許始出現等情相符，應堪採信。是被告縱
      已事前約員警至丙○○住處拿取私人物品，其本應等待員
      警到場後，在警員陪同之下，始能按門鈴。然被告竟於員
      警未到場陪同之情況下，自行按丙○○住處門鈴，顯已違
      反上開保護令，殆無疑義。(5)綜上，被告此部分之辯解，
      與事實不符，尚難憑採。
（三）綜上，依上開97年度家護字第168 號民事通常保護令之裁
      定，被告不得直接或間接為騷擾丙○○及其子女之行為，
      且應遠離丙○○前開住居所至少100 公尺。然本案被告未
      經員警陪同，自行至丙○○前開住處按電鈴並質疑丙○○
      鳩佔鵲巢等語，顯已構成騷擾行為，而有違反前開通常保
      護令之犯行，應堪認定。
二、核被告所為，係犯家庭暴力防治法第61條第2 款、第4 款違
    反保護令之罪。原審認被告罪證明確，引用刑事訴訟法第44
    9 條第1 項前段、第3 項、第454 條第2 項、家庭暴力防治
    法第61條第2 款、第4 款，刑法第11條前段、第41條第1項
    前段，並審酌被告無視民事保護令之內容，未遠離其妻之住
    居所及對其妻騷擾之，於犯後猶矢口否認犯行，態度非佳及
    其品行、犯罪動機、目的、手段、生活狀況、智識程度及犯
    罪所生之損害等一切情狀，量處被告拘役40日，併諭知易科
    罰金之折算標準，經核認事用法均無違誤，量刑亦屬妥適，
    應予維持。被告上訴意旨猶以前揭情詞否認犯行云云，指摘
    原判決不當，為無理由，應予駁回。
據上論斷，應依刑事訴訟法第455 條之1 第1 項、第3 項、第36
8 條，判決如主文。
本案經檢察官林安紜到庭執行職務。
中    華    民    國    97    年    12    月    24    日
                  刑事第一庭審判長法  官  曾淑華
                                  法  官  俞力華
                                  法  官  顧正德
以上正本證明與原本無異。
不得上訴。
                                  書記官  劉晨輝
中    華    民    國    97    年    12    月    24    日


司法院資訊處製作；財團法人民間司法改革基金會備份。
